臺灣高等法院刑事判決
110年度上訴字第3492號
上  訴  人  
即  被  告  施孟廷



選任辯護人  葉書佑律師(法扶律師)          
上列上訴人即被告因違反槍砲彈藥刀械管制條例案件，不服臺灣
士林地方法院110年度訴字第136號，中華民國110年7月28日第一
審判決（起訴案號：臺灣士林地方檢察署109年度偵字第9283號
），提起上訴，本院判決如下：
    主      文
上訴駁回。
    事實及理由
一、經本院審理結果，認第一審以上訴人即被告施孟廷犯修正前
    槍砲彈藥刀械管制條例第8條第4項之非法持有可發射子彈具
    有殺傷力之改造槍枝罪，判處有期徒刑3年2月，併科罰金新
    臺幣（下同）5萬元，並諭知罰金如易服勞役折算之標準為1
    ,000元折算1日，扣案如原判決附表編號1所示之物沒收，其
    認事用法、量刑及沒收之諭知均無不當，應予維持，並引用
    第一審判決書記載之事實、證據及理由（如附件）。
二、被告上訴意旨略以：
　㈠伊遭警方攔查時，係主動向警方表示提袋內有手槍及子彈等
    違禁物品並交出，故符合刑法第62條前段自首之要件，此為
    原審漏未審酌，請求減輕其刑。
　㈡伊犯後始終坦承犯行，並供出槍枝來源為陳欽賢，雖陳欽賢
    不承認槍枝為其所有而無法予以減刑，惟原審未依刑法第57
    條審酌伊有供出陳欽賢，量刑過重云云。
三、本院查：
　㈠原審判決依憑被告於警詢、偵查、原審準備程序及審理時之
    自白（見臺灣士林地方檢察署109年度偵字第9283號卷【下
    稱偵卷】第23、30、107至109、151頁、原審訴字卷第106、
    183、189頁）、新北市政府警察局槍枝初步檢視報告表、新
    北市政府警察局汐止分局搜索扣押筆錄、扣押物品目錄表、
    現場及扣案物照片、車牌號碼000-0000號車輛詳細資料報表
    、內政部警政署刑事警察局民國109年9月3日刑鑑字第10900
    60512號鑑定書、扣案槍枝及子彈照片各1份（見偵卷第39至
    50、55至59、71至77、87、125至129、163頁）及扣案如原
    判決附表編號1所示可發射子彈具有殺傷力之改造手槍1枝（
    下稱本案手槍）等補強證據，認定被告如原判決事實欄一所
    載非法持有可發射子彈具有殺傷力之改造槍枝犯行，已詳敘
    所憑之證據與認定之理由，並無任何憑空推論之情事，亦與
    經驗法則、論理法則無違。
　㈡被告雖以上揭情詞提起上訴。惟查：
　⒈上訴意旨㈠部分
　⑴按刑法第62條明文規定：「對於未發覺之罪自首而受裁判者
    ，得減輕其刑。但有特別規定者，依其規定。」所謂自首，
    乃犯人在犯罪未發覺前，向該管公務員自行申告犯罪事實而
    受裁判之謂；倘被告及至案件查獲，俱無向該管公務員申告
    犯罪事實以及接受裁判之表示，自無上開減刑規定之適用（
    最高法院111年度台上字第54號判決意旨參照）。
　⑵關於查獲本案手槍之經過，業據警員黃耀陞於本院審理時證
    稱：案發當時，伊等欲上前盤查被告駕駛的車輛，被告見狀
    就開到附近轉角撞上機車，之後下車跑去旁邊搭計程車，伊
    與管昱傑騎機車趕到，就把計程車攔下來，叫被告下車，並
    把被告壓制在地上，原本被告手上有抱著1個袋子，袋子就
    掉到馬路中間，然後管昱傑就把袋子拿起來看，覺得重量很
    重，袋子是沒拉鍊的那種，拉起來一看就是1把槍。發現這
    把槍之前，被告沒有跟伊等講過任何1句話，也沒有說過他
    手上有1把槍，整個查獲過程，被告都沒有表示袋子裡有槍
    。被告車子發生車禍停下來的地方是離康寧街273號前大概2
    0、30公尺，被告手上拿的那把是可擊發、具有殺傷力的改
    造手槍，車上查獲的那把是沒辦法擊發、不具殺傷力的槍，
    偵卷第71、72頁上面照片是在被告車內紙盒查獲的不具殺傷
    力槍枝，偵卷第73、74、75頁的是在被告身上查獲的具殺傷
    力槍枝。被告有跟伊說身上有兩把槍，1把可以擊發，1把不
    能擊發的，印象是已經將被告帶回到派出所後，被告才講的
    等語（見本院卷第189至192頁）、警員管昱傑於本院審理時
    證稱：案發當時伊跟黃耀陞在執行巡邏勤務，經過被告那臺
    白色賓士，之前被告看到伊等都會逃跑，伊要盤查，被告就
    在閃避、加速，並在明峰街自己失控撞到機車，有路人講被
    告已經徒步逃逸，之後黃耀陞看到被告在計程車上，伊就趕
    快把計程車攔下來，被告要從右後駕駛座要跑，伊情急之下
    就逮捕、壓制被告，被告的袋子就噴到路中間，結束後，伊
    等檢驗袋子有什麼東西，本來以為應該是毒品，結果是1把
    槍，伊沒有印象被告在伊等發現槍枝以前，有提到他有持槍
    的事等語（見本院卷第194至195頁）綦詳。足見黃耀陞及管
    昱傑盤查被告時，被告並無向員警自首之意，猶駕車閃避或
    改搭計程車逃離現場以躲避員警查緝，至員警逮捕被告時，
    方自其隨身手提紙袋內查獲本案手槍，而發覺被告本案違反
    槍砲彈藥刀械管制條例之犯罪事實，在此之前，被告並無向
    員警主動自行申告其犯罪事實以接受裁判之表示乙節甚明，
    縱被告嗣後再向員警坦承犯行，乃為自白，仍與自首要件不
    符，是被告此部分之上訴意旨請求依自首規定減輕其刑云云
    ，難認有據。
　⒉上訴意旨㈡部分　
　⑴按刑事審判旨在實現刑罰權之分配的正義，故法院對有罪被
    告之科刑，應符合罪刑相當之原則，使輕重得宜，罰當其罪
    ，以契合社會之法律感情，此所以刑法第57條明定科刑時應
    審酌一切情狀，尤應注意該條所列10款事項以為科刑輕重之
    標準，俾使法院就個案之量刑，能斟酌至當。而量刑輕重係
    屬事實審法院得依職權自由裁量之事項，苟已斟酌刑法第57
    條各款所列情狀而未逾越法定刑度，不得遽指為違法（最高
    法院72年台上字第6696號判例參照）。查原審判決關於對被
    告科刑之部分，已依刑法第57條各款所列情狀加以審酌（詳
    原判決第5頁第21至31行所載，本院卷第19頁），而於法定
    刑度之內，予以量定，並已斟酌被告上訴意旨所指-始終坦
    承犯行、犯後態度良好乙節（詳原判決第5頁第21至31行所
    載，本院卷第19頁），客觀上並無明顯濫權或失之過重之情
    形，亦未違反比例原則，核無違法或不當，是被告此部分上
    訴意旨指摘原判決量刑過重，僅係就原審之量刑反覆爭執，
    未再有其他舉證為憑，並無理由。
　⑵又量刑係法院就繫屬個案犯罪之整體評價，為事實審法院得
    依職權自由裁量之事項。量刑判斷當否之準據，應就判決之
    整體觀察為綜合考量，不可摭拾其中片段，遽予評斷。原審
    既已以被告之責任為基礎，依刑法第57條各款所列情狀，予
    整體觀察綜合考量評價，在法定刑度內酌量科刑，核無違法
    或不當，業說明如前，被告摭拾片段，遽指原審未審酌其有
    供出本案手槍來源為陳欽賢為量刑，即質疑原審量刑過重云
    云，實無理由。
　㈢綜上所述，被告提起本件上訴，主張符合刑法第62條前段自
    首規定而請求減刑云云，尚屬無據，其餘部分僅係就原審之
    量刑反覆爭執，並未再有其他舉證為憑，為無理由，應予駁
    回。　
四、本案不予宣告緩刑之說明：
　  至被告之辯護人於本院審理時主張：原審量刑過重，請求給
    予被告緩刑機會云云。惟按受2年以下有期徒刑、拘役或罰
    金之宣告，而有下列情形之一，認以暫不執行為適當者，得
    宣告2年以上5年以下之緩刑，其期間自裁判確定之日起算：
    ㈠未曾因故意犯罪受有期徒刑以上刑之宣告者。㈡前因故意犯
    罪受有期徒刑以上刑之宣告，執行完畢或赦免後，5年以內
    未曾因故意犯罪受有期徒刑以上刑之宣告者。刑法第74條第
    1項定有明文。查被告前於110年間，因違反槍砲彈藥刀械管
    制條例案件，經臺灣基隆地方法院以110年度訴字第78號判
    決判處有期徒刑1年10月．併科罰金5萬元，有本院被告前案
    紀錄表在卷可憑（見本院卷171頁），是被告既於5年以內，
    因故意犯罪受有期徒刑以上刑之宣告，即與上述緩刑宣告要
    件不符，故被告之辯護人請求宣告緩刑云云，自非可採。　
據上論斷，應依刑事訴訟法第373條、第368條，判決如主文。
本案經檢察官王碧霞提起公訴，被告提起上訴，檢察官鄭堤升到
庭執行職務。
中　　華　　民　　國　　111 　年　　3 　　月　　31　　日
                  刑事第二十一庭審判長法　官  林怡秀
                                      法　官  劉元斐
                                      法　官  蔡羽玄
以上正本證明與原本無異。
如不服本判決，應於收受送達後20日內向本院提出上訴書狀，其
未敘述上訴之理由者並得於提起上訴後20日內向本院補提理由書
（均須按他造當事人之人數附繕本）「切勿逕送上級法院」。
                                      書記官  陳語嫣
中　　華　　民　　國　　111 　年　　3 　　月　　31　　日
附錄本案論罪科刑法條全文：
修正前槍砲彈藥刀械管制條例第8條
未經許可，製造、販賣或運輸鋼筆槍、瓦斯槍、麻醉槍、獵槍、
空氣槍或第4條第1項第1款所定其他可發射金屬或子彈具有殺傷
力之各式槍砲者，處無期徒刑或5年以上有期徒刑，併科新臺幣1
千萬元以下罰金。
未經許可，轉讓、出租或出借前項所列槍枝者，處5年以上有期
徒刑，併科新臺幣1千萬元以下罰金。
意圖供自己或他人犯罪之用，而犯前二項之罪者，處無期徒刑或
7年以上有期徒刑，併科新臺幣1千萬元以下罰金。
未經許可，持有、寄藏或意圖販賣而陳列第1項所列槍枝者，處3
年以上10年以下有期徒刑，併科新臺幣7百萬元以下罰金。
第1項至第3項之未遂犯罰之。
犯第1項、第2項或第4項有關空氣槍之罪，其情節輕微者，得減
輕其刑。

附件
臺灣士林地方法院刑事判決
                                      110年度訴字第136號
公　訴　人　臺灣士林地方檢察署檢察官
被　　　告　施孟廷　男　民國00年0月0日生
                    身分證統一編號：Z000000000號
                    住新北市○○區○○○路000巷00弄0號
                    （現另案於法務部○○○○○○○執行中
                      ） 
指定辯護人　葉書佑律師（義務辯護）
上列被告因違反槍砲彈藥刀械管制條例案件，經檢察官提起公訴
（109年度偵字第9283號），本院判決如下：
    主  文
施孟廷犯非法持有可發射子彈具殺傷力之槍枝罪，處有期徒刑參
年貳月，併科罰金新臺幣伍萬元，罰金如易服勞役，以新臺幣壹
仟元折算壹日。
扣案如附表編號一所示之物沒收。
    犯罪事實
一、施孟廷明知未經許可不得持有具殺傷力之槍枝，仍基於持有
    槍枝之犯意，於民國109 年5 月21日凌晨0 時許前某時許，
    在新北市汐止區福德二路附近的停車場，以新臺幣（下同）
    3,000 元之代價向真實姓名、年籍均不詳之人租用具殺傷力
    之改造槍枝（槍枝管制編號0000000000號）1 支及仿BERETT
    A （貝瑞塔）廠84型之手槍1 枝（槍枝管制編號0000000000
    號，經鑑驗槍管內具阻鐵，無殺傷力）、數量不詳之子彈及
    空包彈，收受上開仿手槍2 枝及數量不詳之子彈後於不詳時
    、地，射擊、把玩而持有，嗣於109 年5 月21日凌晨1 時2
    分許，駕駛車牌號碼000-0000號自用小客車，行經新北市汐
    止區康寧街與明峰街口前，因形跡可疑為警攔查，因恐事跡
    敗露遂駕車逃逸，過程中發生自撞車禍，遂攔搭其他營業小
    客車離去，仍為警攔查，當場扣得上開具殺傷力之改造手槍
    （下稱本案槍枝）及不具殺傷力仿手槍各1 枝（均含彈匣）
    、火藥式子彈7 顆（直徑8. 8mm之非制式子彈，金屬彈頭內
    均不具底火、火藥而不具殺傷力）及空包彈4 顆（均不具殺
    傷力）、第三級毒品愷他命1 包（驗餘淨重1.7491公克）。
二、案經新北市政府警察局汐止分局報告臺灣士林地方檢察署（
    下稱士林地檢署）檢察官偵查起訴。
    理  由
壹、證據能力部分：
    本案認定犯罪事實所引用之所有卷證資料，供述證據部分，
    經被告施孟廷、辯護人及檢察官均同意作為證據（見本院11
    0 年度訴字第136 號卷【下稱本院卷】第106 至107 頁、第
    184 至188 頁），本院審酌上開證據資料作成時之情況，尚
    無違法不當及證明力明顯過低之瑕疵，亦認為以之作為證據
    應屬適當，爰依刑事訴訟法第159 條之5 第1 項規定，認有
    證據能力；非供述證據部分，亦查無證據證明有公務員違背
    法定程序取得之情形，亦無顯有不可信之情況，且經本院於
    審理期日提示予被告辨識而為合法調查，依刑事訴訟法第15
    8 條之4 反面解釋，亦有證據能力。
貳、實體認定事實所憑之證據及理由：
一、上開犯罪事實，業據被告於警詢、偵查、本院準備程序及審
    理中均坦承不諱（見士林地檢署109 年度偵字第9283號卷【
    下稱偵卷】第23頁、第30頁、第107 至109 頁、第151 頁、
    本院卷第106 頁、第183 頁、第189 頁），復有新北市政府
    警察局槍枝初步檢視報告表、新北市政府警察局汐止分局搜
    索扣押筆錄、扣押物品目錄表、現場及扣案物照片、車牌號
    碼000-0000號車輛詳細資料報表、內政部警政署刑事警察局
    109 年9 月3 日刑鑑字第1090060512號鑑定書、扣案之槍枝
    及子彈照片（見偵卷第39至50頁、第55至59頁、第71至77頁
    、第87頁、第125 至129 頁、第163 頁）等證據在卷可稽，
    且有本案槍枝扣案可佐，核與被告上開任意性之自白相符，
    堪以採信。本案事證明確，被告上開犯行堪以認定，應予依
    法論科。
二、論罪科刑：
  ㈠新舊法比較：
    按行為後法律有變更者，適用行為時之法律。但行為後之法
    律有利於行為人者，適用最有利於行為人之法律，刑法第2
    條第1 項定有明文。本件被告行為後，槍砲彈藥刀械管制條
    例第7 條、第8 條於109 年6 月10日修正公布，於同年月12
    日施行。修正前第7 條原規定：「（第1 項）未經許可，製
    造、販賣或運輸火砲、肩射武器、機關鎗、衝鋒槍、卡柄槍
    、自動步槍、普通步槍、馬槍、手槍或各類砲彈、炸彈、爆
    裂物者，處無期徒刑或7 年以上有期徒刑，併科新臺幣3,00
    0 萬元以下罰金。（第4 項）未經許可，持有、寄藏或意圖
    販賣而陳列第一項所列槍砲、彈藥者，處5 年以上有期徒刑
    ，併科新臺幣1,000 萬元以下罰金。」；第8 條原規定：「
    （第1 項）未經許可，製造、販賣或運輸鋼筆槍、瓦斯槍、
    麻醉槍、獵槍、空氣槍或第4 條第1 項第1 款所定其他可發
    射金屬或子彈具有殺傷力之各式槍砲者，處無期徒刑或5 年
    以上有期徒刑，併科新臺幣1,000 萬元以下罰金。（第4 項
    ）未經許可，持有、寄藏或意圖販賣而陳列第1 項所列槍枝
    者，處3 年以上10年以下有期徒刑，併科新臺幣700 萬元以
    下罰金。」；修正後第7 條則規定：「（第1 項）未經許可
    ，製造、販賣或運輸『制式或非制式』火砲、肩射武器、機
    關鎗、衝鋒槍、卡柄槍、自動步槍、普通步槍、馬槍、手槍
    或各類砲彈、炸彈、爆裂物者，處無期徒刑或7 年以上有期
    徒刑，併科新臺幣3,000 萬元以下罰金。（第4 項）未經許
    可，持有、寄藏或意圖販賣而陳列第1 項所列槍砲、彈藥者
    ，處5 年以上有期徒刑，併科新臺幣1,000 萬元以下罰金。
    」；第8 條則規定：「（第1 項）未經許可，製造、販賣或
    運輸『制式或非制式』鋼筆槍、瓦斯槍、麻醉槍、獵槍、空
    氣槍或第4 條第1 項第1 款所定其他可發射金屬或子彈具有
    殺傷力之各式槍砲者，處無期徒刑或5 年以上有期徒刑，併
    科新臺幣1,000 萬元以下罰金。（第4 項）未經許可，持有
    、寄藏或意圖販賣而陳列第1 項所列槍砲者，處3 年以上10
    年以下有期徒刑，併科新臺幣700 萬元以下罰金。」依本次
    修法草案總說明意旨可知，其主要立法目的在於有效遏止持
    「非制式槍砲」進行犯罪情形，認「非制式槍砲」與「制式
    槍砲」之罪責有一致之必要，故於第4 條、第7 條至第9 條
    增加「制式或非制式」之構成要件，亦即不分制式或非制式
    ，凡屬第7 條所列各類槍枝型式之槍枝，有殺傷力者，概依
    第7 條規定處罰。是「未經許可持有可發射子彈具殺傷力之
    改造（非制式）手槍」犯行，經比較新舊法後，修正後應改
    依第7 條第4 項規定處罰，其刑罰較修正前規定（即原第8
    條第4 項）為重，並無較有利於被告之情形，依刑法第2 條
    第1 項前段之規定，應適用被告行為時即修正前槍砲彈藥刀
    械管制條例第8 條第4 項之規定。
  ㈡論罪：
    核被告所為，係犯修正前槍砲彈藥刀械管制條例第8 條第4
    項之非法持有可發射子彈具有殺傷力之槍枝罪。
  ㈢槍砲彈藥刀械管制條例第18條第4 項部分：
    犯本條例之罪，於偵查或審判中自白，並供述全部槍砲、彈
    藥、刀械之來源及去向，因而查獲或因而防止重大危害治安
    事件之發生者，減輕或免除其刑，槍砲彈藥刀械管制條例第
    18條第4 項前段定有明文。槍砲彈藥刀械管制條例第18條第
    4 項減輕其刑之規定，其立法本旨在鼓勵犯上開條例之罪者
    自白，如依其自白進而查獲該槍彈、刀械之來源供給者及所
    持有之槍彈、刀械去向，或因而防止重大危害治安事件之發
    生時，既能及早破獲相關之犯罪集團，並免該槍彈、刀械續
    遭持為犯罪所用，足以消彌犯罪於未然，自有減輕或免除其
    刑，以啟自新之必要，故犯該條例之罪者，雖於偵查或審判
    中自白，若並未因而查獲該槍砲、彈藥、刀械之來源及去向
    ，即與上開規定應減輕或免除其刑之要件不合；依上開規定
    必須被告將自己原持有之上揭違禁物所取得之來源，與所轉
    手之流向，交代清楚，因而使偵查犯罪之檢、調人員，得以
    一併查獲相關涉案者；或因而防止他人利用該違禁物而發生
    重大危害治安之事件，始符減免其刑之要件（最高法院95年
    度台上字第6934號、96年度台上字第1962號、99年度台上字
    第5649號判決意旨參照）。經查，被告就持有本案槍枝之犯
    行，固於警詢、偵訊及本院審理中均已自白犯行，並供述其
    持有之槍彈之來源為陳欽賢，惟其於警詢時原係供稱槍枝來
    源為徐翊翔，然徐翊翔業於97年5 月間死亡並辦理除戶，與
    本案查獲日期（109 年5 月21日）相距已逾10年，被告亦無
    法提供相關有力之事證，故未查得本案槍枝實際來源等節，
    有新北市政府警察局汐止分局110 年5 月26日新北警汐刑字
    第0000000000號函在卷足憑（見本院卷第133 頁）。又被告
    雖嗣後供稱其本案槍枝之來源為陳欽賢，而陳欽賢前因犯持
    有槍枝主要組成零件罪，經臺灣基隆地方檢察署提起公訴，
    陳欽賢反稱是受被告所託保管改造手槍1 枝，並無被告因供
    出陳欽賢因而查獲陳欽賢為本案槍枝之來源之情，有起訴書
    1 份在卷足憑（見本院卷第111 至113 頁），此外亦查無因
    被告之供述進而查獲陳欽賢為本案槍枝之來源，是本案尚無
    被告供述全部槍枝來源及去向，因而查獲或因而防止重大危
    害治安事件之發生之情形，本院自無從依槍砲彈藥刀械管制
    條例第18條第4 項規定減輕或免除其刑，併此敘明。
  ㈣量刑：
    爰以行為人之責任為基礎，審酌被告持有之本案槍枝屬高度
    危險之物品，非經主管機關許可不得擅自持有，以維護社會
    大眾安全，被告無故持有本案槍枝，雖未查出其曾持該槍枝
    更犯其他犯罪行為，然對於他人身體、生命之安全及社會治
    安，業已造成潛在之危險，實不宜輕縱；惟考量被告犯後始
    終對於持有本案槍枝均坦承不諱，犯後態度尚屬良好；兼衡
    其犯罪動機、目的、手段，持有槍枝之數量、期間；暨其自
    陳：國中畢業之智識程度、離婚、育有一子11歲、由前妻照
    顧、目前在監服刑沒有工作等語（見本院卷第192 至193 頁
    ）之家庭生活及經濟狀況等一切情狀，量處如主文所示之刑
    ，並就罰金部分諭知易服勞役之折算標準，以資警懲。
三、沒收：
    按違禁物，不問屬於犯罪行為人與否，沒收之，刑法第38條
    第1 項定有明文。扣案如附表編號1 所示之改造手槍1 枝，
    為槍砲彈藥刀械管制條例所列管之違禁物，不問屬於犯罪行
    為人與否，應依刑法第38條第1 項規定宣告沒收；另其餘扣
    案如附表編號2 至4 所示之改造手槍1 枝、子彈7 顆及空包
    彈4 顆，經鑑定結果均認不具殺傷力，有上揭鑑定書在卷可
    憑，皆非屬違禁物，爰均不予沒收。至於扣案之行動電話2
    支及第三級毒品愷他命1 包（驗餘淨重1.7491公克），均與
    被告上開犯行無涉，亦查無積極證據可認該物與本案具有關
    連性，檢察官未聲請沒收，自均應由檢察官另行處理，爰不
    予宣告沒收，附此敘明。
據上論斷，應依刑事訴訟法第299 條第1 項前段，修正前槍砲彈
藥刀械管制條例第8 條第4 項，刑法第2 條第1 項前段、第11條
前段、第42條第3 項前段、第38條第1 項，判決如主文。
本案經檢察官王碧霞提起公訴，檢察官許梨雯以視訊到庭執行職
務。
中　　華　　民　　國　110 　　年　　7　　月　　28　　日
                  刑事第六庭審判長法  官  雷雯華
                                  法  官  李冠宜
                                  法  官  林哲安
以上正本證明與原本無異。
如不服本判決，應於收受判決後20日內向本院提出上訴書狀，並
應敘述具體理由；其未敘述上訴理由者，應於上訴期間屆滿後20
日內向本院補提理由書（均須按他造當事人之人數附繕本），「
切勿逕送上級法院」。告訴人或被害人如對於本判決不服者，應
具備理由請求檢察官上訴，其上訴期間之計算係以檢察官收受判
決正本之日期為準。
                                  書記官  蕭博騰
中　　華　　民　　國　 110　　年　　7 　　月　　29　　日
附錄本判決論罪科刑法條全文：
修正前槍砲彈藥刀械管制條例第8條
未經許可，製造、販賣或運輸鋼筆槍、瓦斯槍、麻醉槍、獵槍、
空氣槍或第四條第一項第一款所定其他可發射金屬或子彈具有殺
傷力之各式槍砲者，處無期徒刑或五年以上有期徒刑，併科新臺
幣一千萬元以下罰金。
未經許可，轉讓、出租或出借前項所列槍枝者，處五年以上有期
徒刑，併科新臺幣一千萬元以下罰金。
意圖供自己或他人犯罪之用，而犯前二項之罪者，處無期徒刑或
七年以上有期徒刑，併科新臺幣一千萬元以下罰金。
未經許可，持有、寄藏或意圖販賣而陳列第一項所列槍枝者，處
三年以上十年以下有期徒刑，併科新臺幣七百萬元以下罰金。
第一項至第三項之未遂犯罰之。
犯第一項、第二項或第四項有關空氣槍之罪，其情節輕微者，得
減輕其刑。
附表：

編號 扣案物品名稱及數量 鑑定結果 1 改造手槍1 枝（槍枝管制編號0000000000號） 認係非制式手槍，由仿手槍外型製造之槍枝，組裝已貫通之金屬槍管而成，擊發功能正常，可供擊發適用子彈使用，認具殺傷力。  2 改造手槍1 枝（槍枝管制編號0000000000號） 認係非制式手槍，為仿BERETTA 廠84型手槍外型製造之槍枝，槍管內具阻鐵，無法發射彈丸，認不具殺傷力。  3 子彈7 顆 認均係非制式子彈，由金屬彈殼組合直徑8.88mm金屬彈頭而成，內部具底火、火藥，依現狀，認不具殺傷力。  4 空包彈4顆 （一）3 顆，認均係非制式金屬彈殼。 （二）認係口徑9mm 制式空包彈子彈（頂部發現一開口），不具金屬彈頭，認不具殺傷力。